臺灣桃園地方法院刑事判決
111年度審易字第740號
公  訴  人  臺灣桃園地方檢察署檢察官
被      告  徐漢城


                    （現於法務部○○○○○○○○○○○執行中）  
上列被告因竊盜案件，經檢察官提起公訴（111年度偵字第5716
號），被告於本院準備程序進行中，就被訴事實為有罪之陳述，
經本院告知簡式審判程序意旨，並聽取當事人之意見後，裁定依
簡式審判程序審理，判決如下：
    主  文
徐漢城犯如附表編號一至七主文欄所示之罪，分別判處如附表編
號一至七主文欄所示之刑。應執行有期徒刑參年，如易科罰金，
以新臺幣壹仟元折算壹日。
未扣案如附表編號一、三、四、五、六、七「犯罪所得」欄所示
之物均沒收，如全部或一部不能沒收或不宜執行沒收時，追徵其
價額。
    事實及理由
一、犯罪事實：
　  徐漢城意圖為自己不法之所有，基於竊盜之犯意，分別於如
     附表「竊盜時間、地點」欄所示之時間、地點，分別以如
    附表「竊盜方式」欄所示之方式，竊得如附表「犯罪所得」
    欄所示之物。
二、證據名稱：
  ㈠被告徐漢城分別於本院準備程序及審理中之自白。
　㈡證人即告訴人劉廷英、蕭如翊、王春香、李金華、王佑仁、
    游鐵漢、阮春盈、黎青和、證人阮春成、丁國華分別於警詢
    時之證述。
　㈢車牌號碼0000-00號自用小客車車輛詳細資料報表、指認犯罪
    嫌疑人紀錄表、監視錄影畫面翻拍照片、現場照片、桃園市
    政府警察局中壢分局偵辦汽車、住宅竊盜案件110年10月21
    日偵查報告、內政部警政署刑事警察局110年11月9日刑紋字
    第1108023637號鑑定書、桃園市政府警察局中壢分局王佑仁
    住宅遭竊案刑案現場勘察報告、現場勘察採證紀錄表、現場
    勘察照片。
三、論罪科刑：
  ㈠按刑法第321條第1項第2款規定，於108年5月29日公布修正，
    並自同年月31日生效，原條文之「門扇」修正為「門窗」。
    於修正前實務向來認為「門扇」專指門戶，即分隔住宅或建
    築物內外之間的出入口大門，至「其他安全設備」乃指門扇
    、牆垣以外，依通常觀念用以防盜之一切設備，如電網、門
    鎖及窗戶等。而從該次修正理由明白表示「『門扇』修正為『
    門窗』……，以符實務用語」等語，可知立法者認為過往將窗
    戶認定為「其他安全設備」，而非「門扇」之實務見解容易
    造成誤會，為使法條用語符合實際狀況，遂予修法，是新法
    修正後，窗戶即應屬該條文所規範的「門窗」而非「其他安
    全設備」。又刑法第321條第1項第2款所謂「毀」係指「毀
    損」，所謂「越」則指「踰越」或「超越」，祇要踰越或超
    越門扇、牆垣或安全設備之行為，使該門扇、牆垣或安全設
    備喪失防閑作用，即該當於前揭規定之要件。惟如係從門走
    入或開鎖啟門入室，均不得謂為踰越門扇（最高法院77年度
    台上字第1130號判決意旨參照）。經查：
　⒈就如附表編號二部分，告訴人王春香於警詢時證稱：「…發現
    鋁窗遭破壞…。」等語（見偵字卷第65頁），且門鎖亦經以
    不詳方式損壞，此有現場照片在卷可參（見偵字卷第149-15
    0頁），是被告就如附表編號二部分，自該當刑法第321條第
    1項第2款之毀越窗戶及安全設備竊盜之加重條件。
　⒉就如附表編號六部分，告訴人游鐵漢於警詢時證稱：「…大門
    遭人以破壞工具剪斷門欄…。」等語（見偵字卷第85頁），
    核與現場照片相符（見偵字卷第172頁），是被告就如附表
    編號六部分，自該當刑法第321條第1項第2款之毀損門扇竊
    盜之加重條件。
　㈡核被告所為，分別係犯：
  ⒈就如附表編號一、三、五、七所為，均係犯刑法第321條第1
    項第1款之侵入住宅竊盜罪。
  ⒉就如附表編號二所為，係犯刑法第321條第2項、第1項第1款
    、第2款之毀越窗戶及安全設備、侵入住宅竊盜未遂罪及同
    法第354條之毀損他人物品罪。公訴意旨就此部分漏未論及
    「毀越窗戶及安全設備」之加重條件，容有誤會，業如前述
    ，然其基本社會事實相同，且僅屬加重條件之增加，本院仍
    得予以審理，尚不生變更起訴法條之問題。
  ⒊就如附表編號四所為，係犯刑法第320條第1項之竊盜罪。
  ⒋就如附表編號六所為，係犯刑法第321條第1項第1款、第2款
    之毀損門扇、侵入住宅竊盜罪及同法第354條之毀損他人物
    品罪。
　㈢公訴意旨就如附表編號七部分，認被告與陳瑞賢具有犯意聯
    絡等情，然此業經被告於本院準備程序中供稱：「（法官問
    ：就犯罪事實㈦部分【即如附表編號七部分】，有無與陳瑞
    賢一起竊取？）沒有。」，且遍查卷內復無任何積極證據足
    資證明被告及陳瑞賢具有犯意聯絡之事證，尚難認被告及陳
    瑞賢間具有犯意聯絡及行為分擔，公訴意旨此部分所認，容
    有誤會，附此敘明。
　㈣次按行為人實施犯罪之時地，在自然意義上雖非完全一致，
    但仍有部分合致，且犯罪目的單一，依一般社會通念，認應
    評價為一罪方符合刑罰公平原則，如予數罪併罰，反有過度
    處罰之疑，與人民法律感情亦未契合，故於刑法廢除牽連犯
    及連續犯後，應依個案情狀，考量一般社會通念及刑罰公平
    原則，適度擴張一行為概念，論以接續犯或一行為觸犯數罪
    名之想像競合犯，方屬適當（最高法院97年度台上字第1880
    號判決意旨參照）。查被告於如附表編號七所示之時間行竊
    時，係基於一個竊盜之犯意，為達其竊盜得財之目的，在密
    接之時間及地點，分別竊得分屬告訴人阮春盈、黎青和、黃
    文勇及阮文林各自所有如附表編號七「犯罪所得」欄所示之
    物，被告分別竊取該等財物之舉動，均屬被告該次竊盜犯行
    之一部分，應認係屬單一行為之數個舉動，其以一竊盜行為
    ，同時侵害告訴人阮春盈、黎青和、黃文勇及阮文林之財產
    法益，為同種想像競合犯，應依刑法第55條之規定，從一重
    論以竊盜罪1罪。
　㈤就如附表編號二部分，被告以一行為而犯刑法第321條第2項
    、第1項第1款、第2款之毀越窗戶及安全設備、侵入住宅竊
    盜未遂罪及同法第354條之毀損他人物品罪2罪；就如附表編
    號六部分，被告以一行為而犯刑法第321條第1項第1款、第2
    款之毀損門扇、侵入住宅竊盜罪及同法第354條之毀損他人
    物品罪2罪，均為異種想像競合犯，皆應依刑法第55條規定
    ，各從一重論以毀越窗戶及安全設備、侵入住宅竊盜未遂罪
    及毀損門扇、侵入住宅竊盜罪處斷。
　㈥被告所犯如附表所示7罪間，犯意各別，行為互殊，應予分論
    併罰。
  ㈦被告就如附表編號二部分，已著手於竊盜行為，惟因尚未竊
    得財物而不遂，為未遂犯，應依刑法第25條第2項規定，依
    法減輕其刑。
  ㈧爰審酌被告不思以正當方式獲取財物，竟圖不勞而獲，恣意
    為本件竊盜犯行，顯然欠缺對他人財產權之尊重，惟念被告
    犯後尚能坦承犯行，非無悔意，兼衡以被告之犯罪動機、情
    節及所生危害暨其生活及經濟狀況、素行、年紀及智識程度
    等一切情狀，分別量處如附表「主文」欄所示之刑，並定如
    主文所示之應執行之刑，及就各宣告刑與所定應執行刑，均
    諭知易科罰金之折算標準，以示懲儆。
四、沒收：
　  查如附表編號一、三、四、五、六、七「犯罪所得」欄所示
    之物，均屬被告之犯罪所得，且未實際合法發還予告訴人劉
    廷英、蕭如翊、李金華、王佑仁、游鐵漢、阮春盈、黎青和
    、黃文勇及阮文林等人，應依刑法第38條之1第1項前段、第
    3項規定宣告沒收，並於全部或一部不能沒收或不宜執行沒
    收時，追徵其價額。
五、應依刑事訴訟法第273條之1第1項、第299條第1項前段、第3
    10條之2、第454條第1項，刑法第320條第1項、第321條第2
    項、第1項第1款、第2款、第354條、第55條、第25條第2項
    、第41條第1項前段、第8項、第51條第5款、第38條之1第1
    項前段、第3項，刑法施行法第1條之1第1項，判決如主文。
六、如不服本判決應於收受判決後20日內向本院提出上訴書狀，
     並應敘述具體理由。其未敘述上訴理由者，應於上訴期間
    屆 滿後20日內向本院補提理由書（均須按他造當事人之人
    數附 繕本）「切勿逕送上級法院」。
本案由檢察官王柏淨提起公訴，經檢察官李孟亭到庭執行職務。
中　　華　　民　　國　　111 　年　　6 　　月　　24　　日
                  刑事審查庭  法  官  李雅雯
以上正本證明與原本無異。
如不服本判決應於收受判決後20日內向本院提出上訴書狀，並應
敘述具體理由。其未敘述上訴理由者，應於上訴期間屆滿後20日
內向本院補提理由書(均須按他造當事人之人數附繕本)「切勿逕
送上級法院」。
                              書記官  沈詩婷
中　　華　　民　　國　　111 　年　　6 　　月　　27　　日
附錄本案論罪科刑法條：
中華民國刑法第320條
意圖為自己或第三人不法之所有，而竊取他人之動產者，為竊盜
罪，處5年以下有期徒刑、拘役或50萬元以下罰金。
意圖為自己或第三人不法之利益，而竊佔他人之不動產者，依前
項之規定處斷。
前二項之未遂犯罰之。
中華民國刑法第321條（加重竊盜罪）
犯前條第一項、第二項之罪而有下列情形之一者，處6月以上5年
以下有期徒刑，得併科50萬元以下罰金：
一、侵入住宅或有人居住之建築物、船艦或隱匿其內而犯之。
二、毀越門窗、牆垣或其他安全設備而犯之。
三、攜帶兇器而犯之。
四、結夥三人以上而犯之。
五、乘火災、水災或其他災害之際而犯之。
六、在車站、港埠、航空站或其他供水、陸、空公眾運輸之舟、
    車、航空機內而犯之。
前項之未遂犯罰之。
附表：
編號 竊盜時間、地點 被害人 竊盜方式、竊得財物 主     文 一 110年6月21日中午12時43分許許 劉廷英 （提出告訴） 徐漢城意圖為自己不法之所有，基於竊盜之犯意，於左揭時間，駕駛車牌號碼0000-00號自用小客車行經左列地點後，徐漢城下車以不詳方式侵入劉廷英左列居所內，徒手竊取如下「犯罪所得」欄所示之物，並於得手後逃離現場。 徐漢城犯侵入住宅竊盜罪，處有期徒刑陸月，如易科罰金，以新臺幣壹仟元折算壹日。  桃園市○○區○○街00巷0號4樓居所     犯罪所得 玉戒指貳只、翡翠戒指貳只、玉尾戒壹只、珊瑚墜子壹只、珊瑚戒指壹只、護照、臺胞證、人民幣現金。   編號 竊盜時間、地點 被害人 竊盜方式、竊得財物 主     文 二 110年9月23日下午4時許前某時 王春香 （提出告訴） 徐漢城意圖為自己不法之所有，基於竊盜之犯意，於左揭時間，以不詳方式破壞頂樓之鋁窗及大門門鎖，致鋁窗及門鎖均損壞而不堪用，而侵入左列王春香之住處內，於著手搜尋財物之際，因未尋得財物而未得逞。 徐漢城犯毀越窗戶及安全設備、侵入住宅竊盜未遂罪，處有期徒刑伍月，如易科罰金，以新臺幣壹仟元折算壹日。  桃園市○○區○○街00巷0號     犯罪所得 無。   編號 竊盜時間、地點 被害人 竊盜方式、竊得財物 主     文 三 110年9月23日晚間6時許前某時 蕭如翊 （提出告訴） 徐漢城意圖為自己不法之所有，基於竊盜之犯意，於左揭時間，以不詳方式侵入左列蕭如翊之住處內，徒手竊取新臺幣1萬8,000元，並於得手逃離現場。 徐漢城犯侵入住宅竊盜罪，處有期徒刑陸月，如易科罰金，以新臺幣壹仟元折算壹日。  桃園市中壢區區長樂街57巷3號     犯罪所得 新臺幣壹萬捌仟元。   編號 竊盜時間、地點 被害人 竊盜方式、竊得財物 主     文 四 110年9月23日下午2時許前某時 李金華 （提出告訴） 徐漢城於左揭時間，行經左列地點，見李金華所有、停放在該處之車牌號碼000-0000號自用小客車停放在該處，車門未上鎖且鑰匙亦未取下，竟意圖為自己不法之所有，基於竊盜之犯意，徒手以鑰匙發動引擎後，駕駛上開自用小客車逃離現場。 徐漢城犯竊盜罪，處有期徒刑肆月，如易科罰金，以新臺幣壹仟元折算壹日。  桃園市○○區○○街00巷○○○○○○○0巷○00號前     犯罪所得 車牌號碼000-0000號自小客車壹輛。   編號 竊盜時間、地點 被害人 竊盜方式、竊得財物 主     文 五 110年10月13日 上午8時至同日下午1時23分許前某時 王佑仁 （提出告訴） 徐漢城於左揭時間，行經左列王佑仁住處，見大門未上鎖，竟意圖為自己不法之所有，基於竊盜之犯意，直接打開大門侵入屋內，徒手竊取如下「犯罪所得」欄所示之物，並於得手後逃離現場。 徐漢城犯侵入住宅竊盜罪，處有期徒刑陸月，如易科罰金，以新臺幣壹仟元折算壹日。  桃園市○○區○○街00巷0號2樓     犯罪所得 新臺幣貳仟元、鑰匙參把、鞋子壹雙。   編號 竊盜時間、地點 被害人 竊盜方式、竊得財物 主     文 六 110年10月13日上午11時39分許 游鐵漢 （提出告訴） 徐漢城於左揭時間，行經左列游鐵漢之住處，竟意圖為自己不法之所有，基於竊盜之犯意，以不詳方式破壞大門門欄，致大門門欄斷裂不堪用，並侵入屋內，徒手竊取如下「犯罪所得」欄所示之物，並於得手後旋徒步離開現場。 徐漢城犯毀損門扇、侵入住宅竊盜竊盜罪，處有期徒刑陸月，如易科罰金，以新臺幣壹仟元折算壹日。  桃園市○○區○○街00巷0○0號4樓     犯罪所得 面額新臺幣壹仟元之振興五倍券貳張、現金新臺幣貳仟元、筆記型電腦壹臺。   編號 竊盜時間、地點 被害人 竊盜方式、竊得財物 主     文 七 110年10月18日中午12時10分許 阮春盈 黎青和 黃文勇 阮文林 （提出告 訴） 徐漢城意圖為自己不法之所有，基於竊盜之犯意，於左揭時間，前往左列地點，以不詳方式侵入左列員工宿舍內，徒手竊取阮春盈、黎青和黃文勇及阮文林所有如下「犯罪所得」欄所示之物，並於得手後逃離現場。 徐漢城犯侵入住宅竊盜罪，處有期徒刑陸月，如易科罰金，以新臺幣壹仟元折算壹日。  桃園市○○區○○○路0段000號之員工宿舍     犯罪所得 ①阮春盈所有之筆記型電腦壹臺、手錶壹只、黃金首飾貳件、銀項鍊壹條、包包壹個。 ②黎青和所有之電動車壹臺、外套壹件。 ③黃文勇之行動電話壹支。 ④阮文林之行動電話壹支。